【裁判字號】    96,訴,3999
【裁判日期】    970107
【裁判案由】    毒品危害防制條例
【裁判全文】
臺灣板橋地方法院刑事判決              96年度訴字第3999號
公  訴  人  臺灣板橋地方法院檢察署檢察官
被      告  甲○○
                    （現另案羈押在臺灣臺北看守所）
上列被告因違反毒品危害防制條例案件，經檢察官提起公訴（九
十六年度毒偵字第七二０一號），本院依簡式審判程序判決如下
：
    主  文
甲○○施用第一級毒品，累犯，處有期徒刑玖月，扣案之第一級
毒品海洛因小包（合計淨重點伍柒公克）沒收銷燬之，又盛
裝上開海洛因之外包裝袋個沒收；又施用第二級毒品，累犯，
處有期徒刑伍月，扣案之第二級毒品甲基安非他命捌小包（驗餘
毛重柒點伍柒壹公克）沒收銷燬之，又盛裝上開甲基安非他命之
外包裝袋捌個、自製吸食器壹組、吸管壹支均沒收。應執行有期
徒刑壹年，扣案之第一級毒品海洛因小包（合計淨重點伍柒
公克）、第二級毒品甲基安非他命捌小包（驗餘毛重柒點伍柒壹
公克）均沒收銷燬之，又盛裝上開毒品之外包裝袋拾壹個、自製
吸食器壹組、吸管壹支均沒收。
    事  實
一、甲○○前曾於民國八十九年間因施用第二級毒品案件，經本
    院少年法庭以八十九年度少調字第三三九號裁定送勒戒處所
    施以觀察、勒戒後，認無繼續施用毒品之傾向，於八十九年
    三月一日觀察、勒戒執行完畢釋放出所，並經本院少年法庭
    裁定不付審理確定；再因於九十二年三月至九十三年一月間
    施用第一、二級毒品案件，經本院以九十二年度毒聲字第一
    四三六號裁定送勒戒處所施以觀察、勒戒後，認無繼續施用
    毒品之傾向，於九十三年二月十日（起訴書誤載為二月一日
    ，應予更正）觀察、勒戒執行完畢釋放出所，並經臺灣板橋
    地方法院檢察署檢察官於九十三年二月二十日以九十三年度
    毒偵緝字第四八號、九十三年度毒偵字第三九八號為不起訴
    處分確定。復於九十三年間因贓物案件，經本院以九十三年
    度簡字第四三三一號判處有期徒刑二月確定，於九十三年十
    二月二十日易科罰金執行完畢（在本案構成累犯）；又因於
    九十五年十月間施用第一、二級毒品案件，經本院以九十五
    年度訴字第三七六八號判處有期徒刑八月、四月，應執行有
    期徒刑十月確定。詎猶不知悔改，於上開觀察、勒戒執行完
    畢釋放後五年內，復基於施用第一級毒品海洛因及第二級毒
    品甲基安非他命之犯意，於九十六年九月十八日十一時許，
    在臺北縣板橋市○○路○段一九八巷一號二樓租屋處，先以
    將海洛因捲煙點火吸食之方式，施用第一級毒品海洛因一次
    ；另以將甲基安非他命置入自製玻璃球吸食器內燒烤產生煙
    霧之方式，施用第二級毒品甲基安非他命一次。嗣於九十六
    年九月十八日十一時四十分許，在臺北縣板橋市○○路○段
    二二七號前，為警查獲，並在其身上扣得第一級毒品海洛因
    三小包（合計淨重三．五七公克）、第二級毒品甲基安非他
    命六小包（合計毛重六．九八公克，驗餘毛重六．九六六公
    克），並經其同意帶同警方至其上開租屋處，扣得其所有供
    己施用甲基安非他命所用之第二級毒品甲基安非他命二小包
    （合計毛重０．六二公克，驗餘毛重０．六０五公克）、自
    製吸食器一組、吸管一支。
二、案經桃園縣政府警察局移送臺灣板橋地方法院檢察署檢察官
    偵查起訴。
    理  由
一、本院於準備程序進行中，被告甲○○就被訴事實為有罪之陳
    述，經告知被告簡式審判程序之旨，並聽取公訴人及被告之
    意見後，裁定進行簡式審判程序。
二、前揭事實，業據被告在本院審理時坦承不諱，且被告為警查
    獲後所採集之尿液，經送請檢驗之結果，確呈鴉片類及安非
    他命類陽性反應，有臺灣檢驗科技股份有限公司九十六年十
    月三日出具之濫用藥物尿液檢驗報告一份附卷可稽。此外，
    復有扣案之第一級毒品海洛因三小包（合計淨重三．五七公
    克）、第二級毒品甲基安非他命六小包、二小包（合計毛重
    分別為六．九八公克、０．六二公克，驗餘毛重分別為六．
    九六六公克、０．六０五公克）、自製吸食器一組、吸管一
    支，暨卷附法務部調查局鑑定書一份、臺灣檢驗科技股份有
    限公司濫用藥物檢驗報告二份附卷可稽。是堪認被告自白施
    用第一級毒品海洛因、第二級毒品甲基安非他命應與事實相
    符。又按，觀察、勒戒或強制戒治執行完畢釋放後，五年內
    再犯毒品危害防制條例第十條之罪，檢察官或少年法院（地
    方法院少年法庭）應依法追訴或裁定交付審理，同條例二十
    三條第二項定有明文。查被告前曾於八十九年間因施用第二
    級毒品案件，經本院少年法庭以八十九年度少調字第三三九
    號裁定送勒戒處所施以觀察、勒戒後，認無繼續施用毒品之
    傾向，於八十九年三月一日觀察、勒戒執行完畢釋放出所，
    並經本院少年法庭裁定不付審理確定；再因於九十二年三月
    至九十三年一月間施用第一、二級毒品案件，經本院以九十
    二年度毒聲字第一四三六號裁定送勒戒處所施以觀察、勒戒
    後，認無繼續施用毒品之傾向，於九十三年二月十日觀察、
    勒戒執行完畢釋放出所，並經臺灣板橋地方法院檢察署檢察
    官於九十三年二月二十日以九十三年度毒偵緝字第四八號、
    九十三年度毒偵字第三九八號為不起訴處分確定，有臺灣高
    等法院被告前案紀錄表一份附卷可稽，被告復於九十六年九
    月十八日施用第一級毒品海洛因、第二級毒品甲基安非他命
    ，顯係在觀察、勒戒執行完畢釋放後，五年內再犯毒品危害
    防制條例第十條之罪，是本件事證明確，被告犯行堪予認定
    ，應予依法論科。
三、按海洛因、甲基安非他命分別係屬毒品危害防制條例第二條
    第二項第一款、第二款所規定之第一級、第二級毒品，被告
    持有海洛因、甲基安非他命之低度行為，應分別為施用海洛
    因、甲基安非他命之高度行為所吸收，不另論罪，核被告所
    為，係犯毒品危害防制條例第十條第一項、第二項之施用第
    一級、第二級毒品罪。又被告所犯上開二罪間，罪名互殊，
    犯意各別，應予分論併罰。末查，被告前曾受有如事實欄第
    一項所載之犯罪科刑及執行情形，有臺灣高等法院被告前案
    紀錄表一份在卷可憑，其受有期徒刑之執行完畢後，五年以
    內故意再犯本件有期徒刑以上之罪，為累犯，均應依刑法第
    四十七條第一項之規定加重其刑。爰審酌被告前已因施用毒
    品先後經觀察勒戒後獲不付審理及不起訴之寬典，復因施用
    毒品而負刑責，猶應知所惕勵，對於施用毒品之違法性及可
    罰性，應有明確而強烈之認識，詎其不知悛悔，復行施用海
    洛因及甲基安非他命，戕害自己身心健康，兼衡其智識程度
    、犯罪動機、目的及犯罪後自承施用毒品犯行之態度等一切
    情狀，分別量處如主文所示之刑，並定其應執行刑。至扣案
    之海洛因三小包（合計淨重三．五七公克）、甲基安非他命
    八小包（合計毛重七．六０公克，驗餘毛重七．五七一公克
    ），分別係屬查獲之第一級毒品、第二級毒品，除檢驗用罄
    部分外，應依毒品危害防制條例第十八條第一項前段規定，
    不問屬於犯人與否，併予宣告沒收銷燬之。又盛裝上開海洛
    因所用之外包裝袋三個，係被告所有供施用第一級毒品海洛
    因所用之物；另盛裝上開甲基安非他命所用之外包裝袋八個
    、自製吸食器一組、吸管一支，亦均係被告所有，供施用第
    二級毒品甲基安非他命所用之物，業據被告在本院審理時供
    承在卷，爰均依刑法第三十八條第一項第二款規定宣告沒收
    。
據上論斷，應依刑事訴訟法第二百七十三條之一第一項、第二百
九十九條第一項前段，毒品危害防制條例第十條第一項、第二項
、第十八條第一項前段，刑法第十一條前段、第四十七條第一項
、第五十一條第五款、第三十八條第一項第二款，判決如主文。
本案經檢察官顏妃琇到庭執行職務。
中    華    民    國    97    年    1     月    7     日
                    刑事第八庭  法  官  王士珮
以上正本證明與原本無異
如不服本判決應於送達後10日內向本院提出上訴狀。
                                書記官  程欣怡
中    華    民    國    97    年    1     月    7     日
附錄本案論罪科刑法條全文：
毒品危害防制條例第十條
施用第一級毒品者，處六月以上五年以下有期徒刑。
施用第二級毒品者，處三年以下有期徒刑。


司法院資訊處製作；財團法人民間司法改革基金會備份。
